【裁判字號】    99,審訴,813
【裁判日期】    991109
【裁判案由】    毒品危害防制條例
【裁判全文】
            臺灣士林地方法院刑事判決
公  訴  人  臺灣士林地方法院檢察署檢察官
被      告  甲○○
上列被告因違反毒品危害防制條例案件，經檢察官提起公訴（99
年度毒偵字第1924號），被告於本院準備程序中就被訴事實為有
罪之陳述，本院合議庭裁定改由受命法官獨任依簡式審判程序審
理，並判決如下：
    主  文
甲○○施用第一級毒品，累犯，處有期徒刑捌月；又施用第二級
毒品，累犯，處有期徒刑陸月；應執行有期徒刑拾月。
    事實及理由
一、本件犯罪事實、證據，除引用檢察官起訴書之記載（如附件
    起訴書）外，另更正及補充：(一)犯罪事實部分更正：甲○
    ○前科紀錄應更正如下「甲○○前於民國87年間，因施用毒
    品案件，經臺灣臺北地方法院以87年度毒聲字第992 號裁定
    送觀察、勒戒後，認有繼續施用毒品傾向，經該院以87年度
    毒聲字第1215號裁定送強制戒治，於88年5月1日停止戒治出
    所，復經該院以88年度毒聲字第704 號裁定停止戒治所餘期
    間付保護管束，於88年10月19日保護管束期滿，並由臺灣臺
    北地方法院檢察署檢察官以88年度戒毒偵字第97號為不起訴
    處分確定。又於91年間，因施用毒品案件，經本院以91年度
    毒聲字第746 號裁定送強制戒治，於92年6月6日停止戒治出
    監，並經本院以92年度毒聲字第461 號裁定停止戒治所餘期
    間付保護管束，嗣因另犯他案，復經本院以92年度毒聲字第
    880號裁定撤銷停止戒治令入戒治處所強制戒治，於92年9月
    26日強制戒治執行完畢。刑事責任部分，經本院以91年度訴
    字第397 號判決處有期徒刑10月確定。復於94年間，因施用
    毒品案件，經本院以95年度訴字第686號判決處有期徒刑1年
    確定；於96年間，因違反稅捐稽徵法案件，經臺灣臺北地方
    法院以96年度簡字第1353號判決處有期徒刑6 月確定；上開
    案件，經裁定減刑及併定應執行有期徒刑8 月確定。另於95
    年間，因施用毒品案件，經本院以95年度訴字第1007號判決
    處有期徒刑1 年4 月，並經本院裁定減刑為有期徒刑8 月確
    定。上開3案件，接續執行，於97年6月24日縮刑期滿執行完
    畢。另再於96年間，因詐欺案件，經本院以96年度易字第24
    01號判決處有期徒刑4月、減為有期徒刑2月，上訴駁回而確
    定，於97年11月10日縮刑期滿執行完畢。又關於甲○○施用
    毒品犯罪行為部分應更正為「甲○○於99年6 月20日傍晚某
    時許，以注射針筒注射之方式，施用第一級毒品海洛因1 次
    ；於同日晚間10時許，再以將甲基安非他命放入玻璃球內燒
    烤吸食其煙霧之方式，施用第二級毒品甲基安非他命1 次。
    」 (二)被告甲○○於本院99年11月2日準備程序期日及審理
    中就上述所載施用第一級、第二級毒品之犯罪事實自白不諱
    ，並有臺灣士林地方法院檢察署受保護管束人 (被告) 尿液
    檢體監管紀錄表1 紙附卷可佐，核與起訴書所載之證據相符
    ，足認被告上開任意性自白與事實相符，本件事證明確，被
    告犯行均堪認定，應依法論科。
二、按海洛因係毒品危害防制條例第2 條第2 項第1 款所稱之第
    一級毒品，甲基安非他命為同條例第2 條第2 項第2 款所稱
    之第二級毒品。核被告施用海洛因、甲基安非他命之行為，
    分別係犯毒品危害防制條例第10條第1 項之施用第一級毒品
    罪及同條例第10條第2 項之施用第二級毒品罪。被告持有毒
    品進而施用，其持有毒品之低度行為，應為施用毒品之高度
    行為所吸收，不另論罪。被告所犯施用第一級毒品罪及施用
    第二級毒品罪，犯意各別，行為互殊，罪名不同，應予分論
    併罰。又被告有上述之犯罪科刑執行情形，有臺灣高等法院
    被告前案紀錄表附卷可參，其於前案有期徒刑執行完畢後，
    5 年內故意再犯本件有期徒刑以上之各罪，應均依刑法第47
    條第1 項之規定論以累犯，並加重其刑。再毒品危害防制條
    例認施用毒品者具「病患性犯人」之特質，除降低施用毒品
    罪之法定刑外，並採以觀察、勒戒方式戒除其身癮及以強制
    戒治方式戒除其心癮之措施，足認僅對於施用毒品之犯人科
    以重刑，並不能使其戒除毒癮。另參諸世界各國之醫療經驗
    及醫學界之共識，咸認施用毒品成癮者，其心癮甚難戒除，
    絕難戒絕斷癮，致其再犯率均偏高（以新加坡為例，其執行
    強制戒治後再犯比例高達百分之72至75）。因此施用毒品者
    無法戒絕毒癮，一再施用，本為施用毒品者之特性，再犯施
    用毒品罪，量刑不宜過重，且新修正刑法已採一罪一罰，對
    於施用毒品者，每次施用毒品之犯行，均分別處罰，已足制
    裁被告各次施用毒品之犯行；本件被告雖有上述所載施用毒
    品前科執行情形，惟本院綜以上揭說明並審酌刑法第57條所
    列各項情狀及被告曾經觀察、勒戒、強制戒治及法院判決處
    刑，仍無法戒除毒癮，復於99年間又觸犯2 件及本件施用第
    一、二級毒品犯行，自其於99年間一再施用毒品觀知，可認
    被告具有「病患性犯人」之特質，又其係因一時好奇而沾染
    毒癮，本次另案羈押前已在其二哥之女友處擔任清潔工，且
    於本院審理時供述其答應牧師每星期三固定到教堂，坦承犯
    行且深表悔悟，犯後態度尚佳，又本件被告僅施用第一、二
    級毒品各1 次，其施用毒品係傷害自身健康，所生危害非鉅
    等一切情狀，分別量處如主文所示之刑，並定其應執行之刑
    。
據上論斷，應依刑事訴訟法第273 條之1 第1 項、第299 條第1
項前段、第310 條之2 、第454 條第2 項，毒品危害防制條例第
10條第1 項、第2 項，刑法第11條前段、第47條第1 項、第51條
第5 款，判決如主文。
本案經檢察官顏珮珊到庭執行職務。
中    華    民    國    99    年    11    月      9    日
                  臺灣士林地方法院刑事第一庭
                          法  官  洪英花
以上正本證明與原本無異。
如不服本判決，應於收受判決送達後10日內，向本院提出上訴狀
。
                          書記官  趙彩彤
中    華    民    國    99    年    11    月    9     日
附錄本判決論罪科刑法條：
毒品危害防制條例第10 條
施用第一級毒品者，處6 月以上 5 年以下有期徒刑。
施用第二級毒品者，處3 年以下有期徒刑。

司法院資訊處製作；財團法人民間司法改革基金會備份。
